【裁判字號】    90,易緝,17
【裁判日期】    900411
【裁判案由】    竊盜
【裁判全文】
臺灣彰化地方法院刑事判決                            九十年度易緝字第一七號
    公  訴  人  臺灣彰化地方法院檢察署檢察官
    被      告  乙○○
右列被告因竊盜案件，經檢察官聲請簡易判決處刑 (八十九年度偵字第五八九八號)
，本院適用通常程序審理判決如左：
    主  文
乙○○共同竊盜，處有期徒刑參月，如易科罰金，以參佰元折算壹日。
    事  實
一、乙○○前於民國八十八年間因妨害兵役案件，經臺灣南投地方法院判處有期徒刑
    三月，緩刑二年確定，現仍在緩刑期內；詎不知悔改，與陳信憲（已先行審結）
    二人於八十九年六月廿九日晚上廿一時許，在新竹市○○里○○路五十七號前，
    發現甲○○所有停放在該處之牌照號碼ＨＲＫ─八六五號機車之鑰匙插在電門上
    未取下，竟萌生意圖為自己不法所有之共同犯意聯絡，由一人把風、一人下手竊
    取，乘甲○○未發覺之際，利用插在機車電門上之鑰匙竊取機車得手後輪流騎乘
    搭載，二人旋即共乘該部機車南下往彰化而來，惟至翌（三十）日凌晨一時許，
    二人途經苗栗縣苗栗市時，因夜深且已疲憊，遂將機車停放在苗栗市○○路同心
    公園之人行地下道入口處旁，再進入地下道內休憩；嗣至清晨七時許，乙○○、
    陳信憲前來牽騎機車時，即為發現贓車而埋伏之員警當場查獲，並自乙○○口袋
    內起出機車鑰匙一把。
二、案經苗栗縣警察局苗栗分局報請台灣苗栗地方法院檢察署呈請台灣高等法院檢察
    署檢察長核令移轉臺灣彰化地方法院檢察署檢察官偵查聲請簡易判決處刑。
    理  由
一、查檢察官聲請以簡易判決處刑之案件，經法院認為有刑事訴訟法第四百五十一條
    之一第四項但書之情形者，應適用通常程序審判之，同法第四百五十二條定有明
    文。本院認本件不得以簡易判決處刑，應適用通常程序審理之，合先敘明。
二、訊據被告乙○○矢口否認上揭竊盜機車犯行，辯稱：該機車是陳信憲偷的，伊不
    知是贓車，警訊筆錄遭警刑求逼供，偵訊筆錄係作好筆錄後檢察官直接要伊簽名
    云云；惟查，右揭事實，業據被告陳信憲迭於警訊、偵查及本院審理中坦承不諱
    ，雖與乙○○二人就孰人下手竊取、孰人擔任把風一節互為推諉，惟共同基於竊
    盜犯意、分擔竊取與把風之事實，業已至臻明確；又被告乙○○於偵查中供陳ｌ
    ：「（與陳信憲所騎之機車何來？）．．．陳看見機車電門插著鑰匙，跟我比手
    式，後他牽車去加油，我在圓環旁邊等他回來．．．。（你是否在旁把風？）是
    。（車牌何去？）陳信憲在新竹中華路拔掉車牌，丟在路邊。」等語明確（見偵
    卷第二十二頁），另因同案被告陳信憲係瘖啞人，檢察官另以筆談以另外之問題
    訊問陳信憲，亦有該問答筆錄在偵卷可稽，況衡情，檢察官亦無可能置隨時得加
    以訊問之被告於不顧，即甘冒法紀、任意偽造偵訊筆錄構陷被告，是被告所辯檢
    察官未訊問伊一節，疏難採信，其偵訊之自白顯可採取；再者，復據被害人甲○
    ○於警訊中指述甚明，及有贓物認領保管單一紙、車輛竊盜資料個別查詢報表一
    份等在卷可稽。被告與同案被告陳信憲共同竊盜犯行堪以認定。
三、核被告乙○○所為，係犯刑法第三百二十條第一項之竊盜罪。被告與陳信憲二人
    間有犯意聯絡與行為分擔，為共同正犯。爰酌被告犯罪之動機、目的、手段、所
    生之危害及犯罪後之態度等一切情狀，量處如主文所示之刑，併諭知易科罰金之
    折算標準。
據上論斷，應依刑事訴訟法第四百五十二條、第二百九十九條第一項前段，刑法第二
十八條、第三百二十條第一項、第四十一條，罰金罰鍰提高標準條例第一條前段、第
二條，判決如主文。
中    華    民    國    九十    年        四      月        十一        日
                                臺灣彰化地方法院刑事第一庭
                                    法      官  吳  俊  螢
右正本證明與原本無異。
如不服本判決，應於送達後十日內向本院提出上訴狀(須附繕本)。
告訴人或被害人對於判決如有不服具備理由請求檢察官上訴者，其上訴期間之計算係
以檢察官收受判決正本之日期為準。
                                    法院書記官  莊  素  美
中    華    民    國    九十    年        四      月        十二        日
刑法第三百二十條
意圖為自己或第三人不法之所有，而竊取他人之動產者，為竊盜罪，處五年以下有期
徒刑、拘役或五百元以下罰金。
意圖為自己或第三人不法利益，而竊佔他人之不動產者，依前項之規定處斷。
前二項之未遂犯罰之。


司法院資訊處製作；財團法人民間司法改革基金會備份。
